Inventaris van het archief van het Rijksbureau voor Hout, 1939-1950
Nationaal Archief, Den Haag
Rijksbureau voor Hout
Rijksbureau Hout
1939-1950
E20139
10.90 meter; 373 inventarisnummers.
Normale geschreven en gedrukte teksten.
Nationaal Archief, Den Haag
Bedrijfsgroep Houtindustrie
Directoraat voor Scheepsbouw en -reparatie
Rayon-Houtgemachtigde voor Drenthe en Noord-Overijsel
Rayon-Houtgemachtigde voor Noord-Holland-Noord
Tijdelijk Rijksbureau voor Glas, Keramiek en Houtproducten
Tijdelijk Rijksbureau voor Hout
Tijdelijk Rijksbureau voor Houtproducten
Vakgroep Groothandel in Hout
Ondanks de neutraliteit had de Eerste wereldoorlog in Nederland tot schaarste en distributieproblemen geleid. Hernieuwde oorlogsdreiging en de mogelijkheid van een terugkerende schaarste waren aanleiding voor de Distributiewet van 1939. Een (niet met name genoemd) gevolg van de wet was de oprichting van diverse Kernbureaus voor handel en nijverheid. Zonder een uitgebreid ambtelijk apparaat moesten zij voorbereidingen treffen om zonodig de schaarste binnen de sector zo doeltreffend mogelijk het hoofd te kunnen bieden. Bij het uitbreken van de Tweede wereldoorlog in september 1939, werden de Kernbureaus omgezet in, uiteindelijk twintig, Rijksbureaus met een doorlopend sterk groeiend ambtelijk apparaat. Aan het hoofd van de Rijksbureaus stond vaak een topfiguur van een vooraanstaand bedrijf uit de industrietak, ondersteund door ambtenaren en vertegenwoordigers van de vakcentrales. Na inventarisatie van de importmogelijkheden, voorraden en behoeften, trachtte men met behulp van prijsvorming, fabricagevoorschriften en distributiebeschikkingen te komen tot een zo doeltreffend en rechtvaardig mogelijke verdeling en verspreiding van goederen onder (detail)handel en het publiek en van grondstoffen, productiemiddelen en verdere faciliteiten onder de fabrikanten en verwerkende industrieën. Het was de bedoeling dat hierbij geen enkel bedrijf boven andere bevoordeeld zou worden: de onderlinge concurrentiestrijd moest voor de duur der schaarste opgeschort worden. De vele regelingen werden meestal niet kenbaar gemaakt via de reguliere weg van publicatie in de staatscourant, maar door middel van circulaires. In het zuiden van Nederland bestond in de periode september 1944 - mei 1945 vaak een Tijdelijk Rijksbureau voor de bevrijde gebieden, onder leiding van het College van Algemene Commissarissen voor Landbouw, Handel en Nijverheid.
Archiefvorming
Geschiedenis van de archiefvormer
Houtindustrie
Reeds in de loop van 1939 ondervond de houthandel grote stagnaties, vanwege de Fins-Russische oorlog. Bij het uitbreken van de oorlog kwam de houtindustrie in toenemende mate in moeilijkheden
Economische en Sociale Kroniek der Oorlogsjaren 1940-1945, uitgegeven door het Centraal Bureau voor de Statistiek, Utrecht 1947, blz. 39-44.
. Dit sproot voornamelijk voort uit de precaire grondstoffenpositie. Vanaf mei 1940 was er nauwelijks nog enige aanvoer. Als gevolg van transport- en deviezenmoeilijkheden werd zowel de aanvoer van overzee als die uit de continentale landen belemmerd. Om in de tekorten enigszins te voorzien werd de binnenlandse kap bovenmatig verhoogd, zeer ten nadele van het bosbezit.
De toewijzing van hout geschiedde onder toewijzing van het Rijksbureau voor Hout, die daartoe regionaal zogenaamde Houtgemachtigden had aangewezen. Deze houtgemachtigden waren veelal directeuren van houthandelaren.
Het geringe gebruik van hout in het bouwvak had uiteraard een ongunstige invloed op de toestand in sommige branches, o.a. de houtzagerijen. Voor zover andere branches nog een vrij behoorlijke bedrijvigheid konden ontwikkelen, was dit o.m. te danken aan grote Duitse loonorders (o.a. in de meubelindustrie). Overigens werd de vraag naar verschillende houtprodukten gestimuleerd door schaarste van concurrerende artikelen. Door de Duitse vorderingen van zowel grondstoffen als van het gereed produkt en de voorrang voor Duitse orders, kwamen de civiele behoeften voor het binnenland steeds meer in het gedrang. Verder kampte men met een groot gebrek aan verschillende hulpstoffen (zoals smeerolie, drijfriemen, draadnagels, touw, lijm, textiel, schroeven, ijzeren banden, enz.) en met de beperkte voorziening met kolen en elektriciteit. De omzetten in geld vertoonden na 1942, ondanks de prijsstijgingen, een achteruitgang.
Het aandeel van de Duitse opdrachten en exportorders in de omzet steeg van ruim 18 % in het eerste kwartaal van 1942 tot ruim 43 % in het eerste kwartaal van 1944.
Wat betreft de meubelindustrie mochten sedert 12 februari 1943 meubelen, geschikt voor getroffen gebieden, uitsluitend voor die bestemming worden afgeleverd, deze regeling was tot eind juli 1944 van kracht. In juli 1943 (voor kantoormeubelen juli 1944) werd een distributieregeling
Meubeldistributiebeschikking 1943 I, gewijzigd 16 juni 1944.
ingevoerd. Vergunningen werden alleen voor bijzondere gelegenheden en voor een minimum aantal meubelen verstrekt: Huwelijk, eerste inrichting, verlies anders dan door oorlogsgeweld. Begin december 1943 werd de vervaardiging van meubelbeslag geheel verboden, ook voor alle Duitse orders.
De toenemende schaarste ook van vervangingsmaterialen had o.a. tot gevolg dat men reeds in de loop van 1942 steeds meer de produktie ter hand nam van meubelen, die weinig of geen textiel vereisten, zoals stoelen met een matten zitting. De fabricage van gepolitoerde en zgn, edele meubelen werd stopgezet. Overigens moest men zich beperken tot slechts enkele modellen in bescheiden uitvoering. Met ingang van 16 juni 1944 werd de produktie van alle soorten meubelen aan een vergunning verbonden. Door de onvoldoende aanmaak voor het buitenland nam het reparatiewerk toe.
De klompenindustrie profiteerde van de sterk verminderde Belgische concurrentie en de grote vraag op de binnenlandse markt, ten gevolge van een tekort aan lederen schoeisel en de invoering van de schoenendistributie. Vooral de uitvoer steeg belangrijk, uiteraard ten koste van de voorziening in de binnenlandse behoeften.
Na de oorlog bleef de houtpositie nog lange tijd enigszins onzeker, aangezien Nederland voor dit materiaal geheel van de invoer afhankelijk was. Bij het voorbereiden en afsluiten van handelsovereenkomsten werd echter aan het hout steeds zoveel mogelijk aandacht besteed. Ook de kwaliteit van het hout speelde daarbij een grote rol. In 1947 werden de geraamde benodigde hoeveelheden nog steeds niet ten volle geleverd, daarom werd de Nederlandse houtkap in Duitsland in 1948 nog enige tijd voortgezet. de Nederlandse meubelmarkt groeide enorm, als gevolg van de inhaalvraag en een stijging van het vrij besteedbare inkomen per hoofd van de bevolking.
De overheid hield nog tot 1950 een grote invloed op de prijzen van hout. Pas daarna werd enige differentiatie mogelijk.
Rijksbureau voor Hout
Vanuit het Kernbureau Bouwmaterialen (1938-1939)
Uit het Kernbureau Bouwmaterialen ontstond, behalve het Rijksbureau voor Hout, ook het Rijksbureau voor Bouwmaterialen.
ontstond op 2 september 1939, krachtens een Beschikking van de Minister van Economische Zaken, het Rijksbureau voor Hout
Houtbeschikking 1939 nr 1, Beschikking van de Minister van Economische Zaken van 2 september 1939, no. 47692 N. (Stcrt 171C). Ingetrokken bij de Houtbeschikking 1941 nr 1.
, waarbij hout als distributiegoed werd aangewezen. Het werd gevestigd te Amsterdam. Het werd opgericht om werkzaam te zijn op het gebied van regeling en controle van de produktie van hout en om toezicht te houden op de prijsvorming en prijsbeheersing.
Met hout werd bedoeld
De uitgebreidere specificaties van artikel 1 van de Houtbeschikking 1941 nr 1, Beschikking van de Secretaris Generaal van 3 september 1941, no. 39668 N.G. (Stcrt171).
:
hout op stam (waaronder begrepen nog niet gerooide stobben en/of stronken), al dan niet gebruikt rondhout (waaronder begrepen gerooide stobben en/of stronken), al dan niet gebruikt, gezaagd of bewerkt naaldhout, al dan niet gebruikt, gezaagd of bewerkt loofhout, hout dat één of meer bewerkingen heeft ondergaan, waardoor de natuurlijke samenstelling is gewijzigd, triplex, fineer, vezelplaten (board) en rotting
triplex: triplex of multiplex, waaronder platen met staafjes-, blok-, latten- of lamelvulling
vezelplaten (board): bouwplaten, gedeeltelijk bestaande uit houtspaanders, houtvezels, houtzaagsel, houtmeel, riet of rietvezels, voor zover dit niet gebonden is door cement, kalk-, magnesiet- of gipsmortels of door metalen vlechtwerk, verder strovezelplaten, evenmin gebonden door genoemde mortels, maar slechts voor zover in aanmerking komende als vervanging van board
rotting: ongespleten rotting, al dan niet chemisch gewassen of gebleekt, alle daaruit vervaardigde halffabrikaten zoals gespleten rotting, en alle daaruit vervaardigde fabrikaten als pitriet, pitband, wikkelband, vlechtband e.d., alsmede malakkastokken, tonkinstokken en bamboe, al dan niet bewerkt, gespleten of geschaafd
houtprodukten: produkten, die geheel of voor het grootse deel uit hout bestaan. Door of namens de Secretaris Generaal kon worden bepaald, welke produkten geacht werden voor het grootse deel uit hout te bestaan.
De dagelijkse leiding stond onder een directeur en een Commissie van Bijstand. Men hield zich voornamelijk bezig met de voorbereiding op eventuele schaarste in geval van een gewapend conflict, waar Nederland al dan niet bij betrokken zou zijn. Toen het land inderdaad in de oorlog betrokken werd, moesten de distributiemaatregelingen inderdaad in alle scherpte worden toegepast. Het Rijksbureau kwam onder een directie te staan en een Bestuur dat toezicht hield, ondergebracht onder Duitse supervisie.
De volgende dispensaties en beschikkingen verschenen:
Houtbeschikking 1940 nr 1
Ingetrokken bij de Houtbeschikking 1941 nr 1.
Houtbeschikking 1941 nr 1
Generatorblokjesbeschikking 1942 nr 1
Voorschriften inzake indeling, meting en sortering van in Nederland geveld hout (I.M.E.S.-Voorschriften)
Het Rijksbureau voor Hout werd in maart 1950 samengevoegd met het Centraal Rijksbureau.
Houtprodukten
Op 29 september 1943 ontstond, krachtens een Beschikking van de Secretaris Generaal, het Rijksbureau voor Glas, Keramiek en Houtprodukten
Glas, Keramiek en houtproduktenbeschikking 1943 nr 1, Beschikking van de Secretaris Generaal van 24 september 1943, no. 40537 N.G. (Stcrt 188), m.i.v. 29 september 1943. Ingetrokken bij de Keramische Produktenbeschikking 1945 nr 1.
, waarbij glas, keramiek en houtprodukten als distributiegoed werden aangewezen. Na de oorlog werd echter, om redenen van meer efficiëntie, het gedeelte Houtprodukten overgebracht naar het Rijksbureau voor Hout. Daardoor kwam ook de Meubelbeschikking 1943 I onder de verantwoordelijkheid van het Rijksbureau voor Hout.
Het gedeelte Glas en Keramiek werd samengevoegd met het Rijksbureau voor Bouwmaterialen tot het Rijksbureau voor Keramische Produkten ( Ingesteld bij Ministeriële Beschikking op 1 augustus 1945, no. 6832 HV (Stcrt 44), m.i.v. 10 augustus 1945).
Tijdelijk Rijksbureau
Als gevolg van oorlogshandelingen werd de houtsector eind 1944 afgesneden van haar centrale bestuursorganen in het noorden en kwam onder het College van Algemene Commissarissen voor Landbouw, Handel en Nijverheid te staan. Zo werd het Tijdelijk Rijksbureau voor Hout opgericht. Het stond onder leiding van een tijdelijke directeur, die totdat het centrale Rijksbureau bevrijd was, dezelfde volmachten had. De werkzaamheden waren door de aard der beschikking identiek aan die van het moederbureau in Amsterdam. Toen na mei 1945 het gehele Nederlandse grondgebied bevrijd was, werden de bevoegdheden weer ingetrokken d.m.v. een verordening van het Militair Gezag
Publicatieblad Militair Gezag, 8 juni 1945, nr 124.
.
Geschiedenis van het archiefbeheer
De verwerving van het archief
Het archief is krachtens bepalingen van de Archiefwet overgebracht.
Inhoud en structuur van het archief
2.06
Aanwijzingen voor de gebruiker
Openbaarheidsbeperkingen
Volledig openbaar.
Materiële beperkingen
Aanvraaginstructie
Openbare archiefstukken kunnen online worden aangevraagd en gereserveerd. U kunt dit ook via de terminals in de studiezaal van het Nationaal Archief doen. Om te kunnen reserveren dient u de volgende stappen te volgen:
U maakt een profiel aan op www.gahetna.nl, en logt vervolgens in
Via de archiefinventaris (alleen de beschrijvingen met rode nummers) selecteert u het gewenste archiefstuk door op de knop 'Reserveren' te klikken
In het volgende scherm geeft u aan op welke dag u het archiefstuk wilt inzien
Indien u zich bevindt in de studiezaal en een tafelnummer heeft ontvangen kunt u dit nummer vermelden. Als u geen tafelnummer heeft kunt u tafelnummer 777 laten staan
Vervolgens bevestigt u uw reservering door deze te versturen.
Verwant materiaal
Beschikbaarheid van kopieën
Beschrijving van de series en archiefbestanddelen
- NIET NAAR ONDERWERP INGEDEELDE STUKKEN, 1.
  - Circulaires, 1.1
    - Circulaires van het rijksbureau, 1939-1949.; 1-2; 2 pakken
      - 1939-1945, 1
      - 1946-1949, 2
    - Ingekomen circulaires, 1940-1949.; 3-5; 1 pak en 2 omslagen
      - Bedrijfsgroep Houtindustrie 1948-1949, 3
      - Centraal Bureau voor de Rayon-houtgemachtigden 1942-1949, 4
      - Centrale Urgentie Commissie 1940-1942, 5; pak
    - Instructies voor te verrichten werkzaamheden, 1941-1946.; 6-7; 2 pakken
      - A - J, 6
      - I - Z, 7
    - Circulaires aan het personeel, 1942-1949.; 8; 1 pak
    - Circulaires van de afdeling Algemene Controle aan de controleurs en de sectie Recherche, 1943-1944.; 9; 1 omslag
  - Periodieke verslagen, 1.2
    - Maandrapporten van het rijksbureau, 1940-1947.; 10; 1 pak
      Bevat enige bescheiden uit het archief van het ministerie van Economische Zaken.
    - Ingekomen maand-, kwartaal- en (half-)jaarverslagen van de Vakgroep Groothandel in Hout en zijn onderorganisaties, 1942-1946.; 11; 1 pak
    - Periodieke verslagen van onderdelen van het rijksbureau, 1942-1949.; 12-18, 458-460, 476; 11 omslagen
      - Afdeling Controle 1942, 458
      - Afdeling Houtdistributie, sectie Vergunningen 1943-1946, 476
      - Afdeling Inlandsch Hout 1943-1945, 12
      - Contact-bureau Eindhoven 1946, 457
      - Afdeling Interne Controle 1946-1949, 459
      - Afdeling Inventarisatie 1948-1949, 13
      - Afdelingen Algemeene Controle, Inlandsch Hout en Juridische Aangelegenheden 1943-1944, 14
      - Contact-bureau Eindhoven 1946-1947, 15
      - Sectie Bedrijfsvergunningen 1947-1949, 460
      - Sectie Kurk 1946-1947, 16
      - Sectie Meubelen 1946-1949, 17
      - Sectie Prijzen en de daaruit voortgekomen secties/afdelingen 1942-1943, 18
    - Maandverslagen voor intern gebruik, 1943-1945.; 19; 1 omslag
    - Weekrapporten van het rijksbureau, 1945-1946.; 20; 1 omslag
    - Weekrapporten van majoor T. van den Berg, Netherlands Timber Liaison Officer bij de militaire autoriteiten in het bezette Duitsland, 1945-1948.; 21; 1 omslag
  - Notulen en vergaderstukken, 1.3
    - Vergaderstukken van de Commissie van Bijstand van het rijksbureau, welke zijn ingekomen bij het lid H. van der Kaa, 1939-1940.; 22; 1 omslag
    - Notulen van vergaderingen van het bestuur van het rijksbureau en van besprekingen tussen het bestuur en de directie, 1940-1941.; 23; 1 omslag
    - Notulen van vergaderingen van vertegenwoordigers van het rijksbureau met functionele relaties, 1940-1949.; 24-29; 1 pak en 5 omslagen
      - Abteilung Forst- und Holzwirtschaft te Arnhem 1944, 24
      - Bureau Hout en Houtproducten van het directoraat-generaal van de Prijzen en de Ondervakgroep Groothandel in Buitenlands Gezaagd Naaldhout 1947-1949, 25
      - Contactcommissie Particuliere Boseigenaren 1944-1945, 26
      - Diverse instanties 1940-1949, 27; pak
      - Ondervakgroep Groothandel in Buitenlands Gezaagd Naaldhout en de Ondervakgroep Groothandel in Buitenlands Naaldhout voor Zaagdoeleinden (Contact-Commissie) 1945-1949, 28
      - Timber-meetings: bijeenkomsten met Netherlands Timber Liaison-officer, Staatsbosbeheer, de Inkoopcentrale en het Beheer van de Mijnen 1946-1949, 29
    - Notulen van vergaderingen van de Commissie van Advies van het rijksbureau, 1941.; 30; 1 omslag
    - Ingekomen notulen, 1941-1949.; 31-45, 427; 2 pakken, 12 omslagen en 2 stukken
      - Rayon-houtgemachtigde 1948, 31; stuk
      - Adviescommissie inzake Overliggelden en Kosten ter Vermijding van Overliggelden 1948-1949, 32
      - Begrotingscommissie Hardhout 1948-1949, 33
      - Commissie Spoor- & Mijnhout 1943-1944, 34
      - Commissie inzake Verticale Organisatie 1942, 35
      - Distributie Hardhout Commissie 1945-1949, 36; pak
      - Distributie Naaldhout Commissie 1945-1949, 37
      - Distributie Populieren Commissie 1941-1944, 38
      - Distributie Populieren Commissie 1945-1949, 39; pak
      - Distributiecommissie Kisthout en Distributiecommissie voor de Emballage Industrie 1944-1949, 40
      - Grote Hardhout Commissie 1946, 41
      - Grote Populieren Commissie 1944-1949, 42
      - Hoofdbestuur en afdelingen van de Hardhoutvereniging, 1941, 427
      - Kleine Hardhout Commissie 1946-1947, 43
      - Naaldhout Commissie 1946, 44
      - Vertegenwoordigers van Handel en Industrie inzake de aankoop van populierenrondhout 1948, 45; stuk
    - Notulen van stafvergaderingen, 1941-1950.; 46; 1 pak
    - Notulen van stafbesprekingen van de sectie Prijzen, 1942.; 47; 1 omslag
    - Ingekomen notulen van (onder)vakgroepen, 1942-1949.; 48-51; 4 pakken
      - Vakgroep Groothandel in Hout 1942-1943, 48
      - Ondervakgroep Groothandel in Gezaagd Naaldhout en de Ondervakgroep in Ongezaagd Europees Naaldhout 1942-1949, 49
      - Ondervakgroep Groothandel in Hardhout 1942-1947, 50
      - Ondervakgroep Groothandel in Hardhout, sectie's I tot en met VIII 1943-1947, 51
    - Notulen en vergaderstukken van de Centrale Hout Invoer Commissie, de daaronder vallende subcommissies en de sectie Industrieel Zacht Hout, 1942-1950.; 52-60; 1 pak en 8 omslagen
      - Board Invoer Commissie 1943-1949, 52
      - Centrale Hout Invoer Commissie 1940-1949, 53
      - Hardhout Invoer Commissie 1944-1949, 54; pak
      - Heipalen Invoer Commissie 1945-1947, 55
      - Oregonpine-Pitchpine Invoer Commissie 1948-1949, 56
      - Rondhout Invoer Commissie 1943-1949, 57
      - Subcommissie voor Gezaagd Europeesch Naaldhout 1942-1948, 58
      - Subcommissie voor Gezaagd Europeesch Naaldhout en de sectie Industrieel Zacht Hout 1942-1949, 59
      - Triplex Invoer Commissie 1942-1949, 60
  - Algemene correspondentie, 1.4
    - Stukken ingekomen bij A. Kouwenaar, directeur van het rijksbureau, als lid van de Commissie inzake Prijzen voor Zachthout, de Hardhoutvereniging, de Prijzencommissie Triplex en als vice-voorzitter van de Nederlandse Houtbond, 1940.; 61; 1 omslag
    - Correspondentie met diverse instellingen, 1940-1950; div. nrs; 5 pakken en 14 omslagen
      - Algemeen 1942-1943, 63
      - Abteilung Forst- und Holzwirtschaft beim Reichskommissar für die besetzten niederländischen Gebiete aug. 1940 - aug. 1941, 422; pak
      - Abteilung Forst- und Holzwirtschaft beim Reichskommissar für die besetzten niederländischen Gebiete sept. - dec. 1941, 423; pak
      - Algemene Nederlandse Invoer Centrale 1940, 440
      - Centrale Crisis-Controledienst van het ministerie van Landbouw en Visserij 1941-1942, 426
      - College van Algemene Commissarissen door de Wederopbouw 1940-1945, 441; pak
      - Commissie van Bijstand van de afdeling Hout van het Centraal Instituut voor Materiaalonderzoek 1942-1949, 64
      - Coöperatieve Inkoop Centrale Generatorenhout U.A. 1941-1942, 454
      - Departementen van algemeen bestuur 1943, 425
      - Gemachtigde voor het Boschwezen, de Houtvoorziening en de Jacht 1941-1942, 62; 1 pak
      - Hout Import Combinatie N.V. 1941, 424
      - Inspecteurs voor de Prijsbeheersing 1941, 428
      - Leden van Commissie van Advies van het Rijksbureau voor Hout 1940-1941, 439
      - Ministerie van Handel en Nijverheid en van Economische Zaken 1945-1950, 67; 1 omslag
      - Nationaal Comité voor Economische Samenwerking 1940, 442
      - Nederlandsche Houtbond 1940-1941, 430
      - Schade Enquete Commissies 1946-1949, 464
      - Staatsbosbeheer 1941, 438; pak
      - Subcommissie voor Gezaagd Europeesch Naaldhout van de Centrale Hout Invoer Commissie 1941, 444
    - Registers van uittreksels van uitgaande brieven met besluiten met mogelijke precedentwerking, 1941-1944.; 435; 1 pak
    - Ingekomen en doorslagen van uitgaande stukken van de afdeling Juridische Zaken, 1943.; 65; 1 omslag
    - Stukken ingekomen bij de adjunct-directeur H.W. van Monsjou, 1944-1946.; 66; 1 omslag
    - Ingekomen en doorslagen van uitgaande stukken van het Secretariaat, 1947-1950.; 419-420; 2 pakken
      - 001-292 dec. 1947 - nov. 1948, 419
      - 293-708 dec. 1948 - mrt. 1950, 420
    - Ingekomen en doorslagen van uitgaande stukken van de Economische Afdeling, 1948-1950.; 469; 1 pak
  - Overige stukken, 1.5
    - Rapporten van dienstreizen en bezoeken, 1940-1945.; 68; 1 omslag
    - Rapporten aan de directie van Handel en Nijverheid van het departement van Handel, Nijverheid en Scheepsvaart over de periode september - december, 1941.; 429; 1 omslag
    - Nota's en notities bestemd voor of opgesteld door de directie van het rijksbureau, 1941-1949.; 69; 1 pak
    - Nota's van de afdeling Juridische zaken aan adjunct-directeur A.J. van Berkel, 1943-1944.; 70; 1 omslag
    - Nota's van de afdeling Inlandsch Hout aan de directie, 1944-1945.; 71; 1 omslag
- NAAR ONDERWERP INGEDEELDE STUKKEN, 2.
  - INSTANDHOUDING VAN DE ORGANISATIE, 2.1
    - Organisatie, 2.1.1
      - Stukken betreffende de plannen voor de organisatie van de Nederlandse houthandel en de taak welke het rijksbureau hierbij heeft te vervullen, 1940-1941.; 72; 1 omslag
      - Stukken betreffende de (re)organisatie, personeelsbezetting, taken en werkzaamheden van het rijksbureau, 1940-1946.; 73; 1 omslag
      - Stukken betreffende de organisatie van de sectie Prijzen, c. 1941.; 74; 1 omslag
      - Nota inzake de werkzaamheden van de afdeling Inlandsch Hout, 1942.; 75; 1 stuk
      - Stukken betreffende de overdracht van taken en bevoegdheden aan bedrijfsorganisaties, 1942-1948.; 76; 1 omslag
      - Verslag van besprekingen inzake de samenwerking tussen de controleurs der afdeling Algemeene Controle en de houtvesters van het Staatsbosbeheer, 1943.; 77; 1 stuk
      - Verslagen van de vergaderingen met de vertegenwoordigers der rijksbureaus inzake de organisatie, met bijlagen, 1943-1945.; 78; 1 omslag
      - Stukken betreffende de samenwerking met het Centraal Bureau voor de Rayon-houtgemachtigden, 1943-1946.; 79; 1 omslag
      - Stukken betreffende de deelname aan de besprekingen over de afbakening van het arbeidsterrein van de Ondervakgroep Groothandel in Asbest-cementplaten en Bouwplaten, de Vakgroep Groothandel in Papier en de Ondervakgroep Groothandel in Triplex en Board, 1944.; 80; 1 omslag
      - Stukken betreffende het voornemen van de Duitse autoriteiten om het rijksbureau te liquideren, c.q. distributietaken te ontnemen, 1944.; 81; 1 omslag
      - Verslagen betreffende de organisatie en de werkzaamheden van het rijksbureau en van gedelegeerden, c. 1944.; 82; 1 omslag
      - Stukken betreffende de interne controles bij het rijksbureau en bij de gedelegeerden (contingenthouders) van het rijksbureau, 1947-1948.; 83; 1 omslag
      - Voorstel tot opheffing van het instituut van de Rayon-houtgemachtigde, c. 1947.; 84; 1 stuk
      - Stukken betreffende de opheffing van het rijksbureau en de overdracht van resterende werkzaamheden aan het ministerie van Economische Zaken en het Centraal Rijksbureau, 1950.; 85; 1 omslag
    - Financiën, 2.1.2
      - Stukken betreffende de totstandkoming en goedkeuring van begrotingen van het rijksbureau, 1941-1950.; 86; 1 pak
      - Nota betreffende de opzet van de financiële administratie, 1943.; 87; 1 stuk